臺灣臺中地方法院裁定
111年度中秩聲字第12號
原處分機關  臺中市政府警察局霧峰分局
異  議  人  李承蔚


上列異議人因違反社會秩序維護法案件，對於臺中市政府警察局
霧峰分局於民國111 年7 月5 日所為中市警霧分偵字第11100285
52號處分書之處分聲明異議，經原處分機關以民國111 年7 月11
日中市警霧分偵字第1110029454號聲明異議案件移送書移送審理
，本院裁定如下：
    主  文
原處分撤銷。
李承蔚不罰。
    理  由
一、原處分意旨略以：聲明異議人即受處分人李承蔚（下稱異議
    人），於民國111 年7 月4 日23時25分許，在臺中市○○區○○
    路00號，參與吳國豪所經營之非公共場所之職業賭博場所，
    以撲克牌為賭具，並以俗稱「妞妞」之玩法賭博財物，而為
    臺中市政府警察局督察室持本院核發之搜索票當場查獲經移
    交原處分機關調查後，依社會秩序維護法第84條規定，以11
    1 年7 月5 日中市警霧分偵字第1110028552 號處分書（下
    稱原處分書），處異議人罰鍰新臺幣（下同）9,000元，及
    沒入賭資146,000 元。
二、聲明異議意旨略以：異議人確有前往上開查獲地點外之房間
    泡茶，並等候吳國豪一同外出吃宵夜，並未參與賭博行為，
    且其身上財物並非賭資，爰依法提出異議，請求撤銷原處分
    等語。
三、按聲明異議人不服警察機關之處分者，得於處分書送達之翌
    日起五日內聲明異議；聲明異議，應以書狀敘明理由，經原
    處分之警察機關向該管簡易庭為之；簡易庭認為聲明異議無
    理由者，應以裁定駁回之，認為有理由者，以裁定將原處分
    撤銷或變更之；對於簡易庭關於聲明異議所為之裁定，不得
    抗告，社會秩序維護法第55條、第57條第2 項及第3 項定有
    明文。另犯罪事實應依證據認定之，無證據不得認定犯罪事
    實，刑事訴訟法第154 條第2 項定有明文，又依社會秩序維
    護法第92條規定，於法院受理違反社會秩序維護法案件時，
    亦有準用規定。查本件原處分機關以中市警霧分偵字第1110
    028552號處分書裁處異議人罰鍰9,000元（下稱系爭處分書
    ），系爭處分書於111 年7 月5 日送達異議人，有送達證書
    1 紙在卷可稽，異議人則於同年月8 日向原處分機關對系爭
    處分聲明異議，經原處分機關移送本院，有送達證書及異議
    狀附卷可查，是本件異議人聲明異議，程序上核無不合，先
    予敘明。
四、原處分機關於上揭時、地查獲吳國豪經營職業賭場，聘請邱
    世斌負責把風，並以撲克牌作為賭具供現場賭客參與賭博等
    情，有刑事案件報告書、犯罪嫌疑人照片、職務報告書、現
    場圖、現場照片、搜索票、搜索扣押筆錄暨目錄表、現場賭
    客之調查筆錄及查扣賭具、賭資、帳簿等相關事證可資佐證
    ，堪認為真實。異議人固於警方查獲上開賭場時在場，然堅
    詞否認有賭博行為，辯稱：當時我人在現場2樓泡茶聊天，
    沒有參與賭博等語。經查，前開賭場負責人吳國豪於警詢時
    供稱：我會先丟賭博的CALL訊給賭客(內容為賭博的時間及
    地點)，待賭客抵達臺中市○○區○○路00號「合芹KTV」後，由
    把風人員邱世斌確認賭客身分並以對講機向我確認後再帶領
    賭客進入「合芹KTV」內，然後，經過該處後門前往另一處
    相通之處所，即「合芹KTV」內之2樓處進行妞妞賭局等語；
    另本件邱世斌則於警詢時供稱：我負責觀看監視器過濾賭客
    ，及使用無線電對講機與吳國豪聯繫是否有異常人員或警方
    到場等語，對照吳國豪及邱世斌所述，固可認定非受賭場負
    責人邀請之賭客，即無法進入該賭場，惟其等均未具體指訴
    聲明異議人有何參與賭博之行為，此外，在場賭亦均未指述
    異議人確有參與賭博之行為，亦有現場賭客徐汶凱等人於警
    詢之證述附卷可查，再參以異議人係在2樓房間而非在其餘
    賭客所在之同樓層另一置有賭桌之房間內遭查獲，則異議人
    實際上是否有賭博之行為，仍非無疑；況縱認異議人為警查
    獲時有參與賭博之意圖，然社會秩序維護法第84條並未處罰
    預備犯或未遂犯，自難僅憑異議人於為警查獲時在現場之事
    實，遽認定其有為原處分所指述之賭博行為。
五、綜上所述，原處分所憑之證據，不足以證明異議人有於上開
    時、地賭博財物之行為，自難依社會秩序維護法第84條規定
    處罰。從而，異議人聲明異議為有理由，爰撤銷原處分，並
    為異議人不罰之諭知。
六、依社會秩序維護法第57條第2 項後段，裁定如主文。
中　　華　　民　　國　　111 　年　　8 　　月　　31　　日
                  臺灣臺中地方法院臺中簡易庭
　　　　　　　　              法  官　陳航代
以上正本證明與原本無異。
如不服本裁定，得於裁定書送達之翌日起5 日內以書狀敘述理由
，向本庭提出抗告（應附繕本）。
中　　華　　民　　國　　111 　年　　9 　　月　　5 　　日
                              書記官  陳羿方